臺灣新北地方法院刑事裁定
111年度單禁沒字第303號
聲  請  人  臺灣新北地方檢察署檢察官
被      告  陳孟傑


上列聲請人因被告違反毒品危害防制條例案件(111年度毒偵緝字
第92、93、94號)，聲請宣告沒收違禁物（111年度聲沒字第231
號），本院裁定如下：
    主  文
扣案如附表所示之物，均沒收銷燬。
    理  由
一、聲請意旨如附件聲請書所載。
二、毒品危害防制條例第18條第1項規定：「查獲之第一級、第
    二級毒品及專供製造或施用第一級、第二級毒品之器具，不
    問屬於犯罪行為人與否，均沒收銷燬之；查獲之第三級、第
    四級毒品及製造或施用第三級、第四級毒品之器具，無正當
    理由而擅自持有者，均沒入銷燬之。但合於醫藥、研究或訓
    練之用者，得不予銷燬。」。又刑法第40條第2項規定：「
    違禁物或專科沒收之物得單獨宣告沒收。」。
三、經查：
(一)被告陳孟傑因如附表編號1、2「施用第二級毒品犯行」欄所
    示之犯行，經本院以110年度毒聲字第1704號裁定送觀察、
    勒戒後，因無繼續施用毒品傾向，於民國111年1月27日執行
    完畢釋放出所，並經臺灣新北地方檢察署檢察官以111年度
    毒偵緝字第92、93、94號為不起訴處分確定(下稱本案不起
    訴處分書)，有前揭裁定、本案不起訴處分書、臺灣高等法
    院被告前案紀錄表、臺灣高等法院在監在押全國紀錄表等在
    卷可稽。㈡
(二)被告所涉如附表編號1、2所示之施用第二級毒品罪嫌，既均
    經不起訴處分在案，而如附表「扣案物」欄所示之物，均係
    警方查獲被告時當場扣得，且經送鑑定結果，均檢出含有第
    二級毒品甲基安非他命成分乙情，詳如附表「鑑定結果」欄
    所示，並有附表「證據資料」欄所示之證據在卷可佐，基此
    ，就扣案毒品部分，應依毒品危害防制條例第18條第1項前
    段規定，沒收銷燬之，另就扣案之玻璃球及分裝勺部分，因
    其等均含甲基安非他命殘渣，衡情已難以分析剝離，亦無析
    離實益，爰均視同第二級毒品整體，亦依毒品危害防制條例
    第18條第1項前段規定，宣告沒收銷燬之；因鑑驗耗損部分
    ，因已滅失，爰不併為宣告沒收銷燬；至於包裝上開毒品之
    外包裝袋，以目前採行之鑑驗方式，包裝袋內仍會殘留微量
    毒品，而無法將之完全析離，故均應與所盛裝之毒品一併沒
    收銷燬之。本件聲請經核均適法有據，均應予准許，爰裁定
    如主文所示。　　
四、依刑事訴訟法第455條之36第2項，毒品危害防制條例第18條
    第1項前段，刑法第40條第2項，裁定如主文。
中　　華　　民　　國　　111 　年　　6 　　月　　27　　日
                  刑事第十八庭  法  官  劉容妤
上列正本證明與原本無異。　　　　　　　　　
如不服本裁定應於裁定送達後5日內向本院提出抗告狀。
                                書記官  謝昀真
中　　華　　民　　國　　111 　年　　6 　　月　　30　　日
【附表】
編 號 施用第二級毒品犯行 扣案物 鑑定結果 證據資料 備註 (保管字號) 1. 本案不起訴處分書㈠ 被告於109年12月20日20時80分許，在桃園市○○區○○路000號肯德基速食店廁所內，以將第二級毒品甲基安非他命置於玻璃球燒烤吸食煙霧之方式，施用第二級毒品甲基安非他命1次。嗣於同日22時30分許，行經桃園市○○區○○路000號前，因形跡可疑為警攔查而查獲，並扣得第二級毒品甲基安非他命3包（驗餘淨重共1.9300公克），復經警採集其尿液送驗，結果呈安非他命、甲基安非他命陽性反應。 (111年度毒偵緝字第93號)     第二級毒品安非他命3包（編號①至③ ，各含包裝袋1個） 白色或透明晶體3包，驗前淨重：1.9331公克，驗後淨重：1.9300公克，檢出第二級毒品甲基安非他命成分。 1.臺北榮民總醫院110年2月19日北榮毒鑑字第C0000000號毒品成分鑑定書（見110年度毒偵字第4227號卷第8頁）。 2.被告警詢、偵訊時之供述（桃檢110年度毒偵字第246號卷第16-20、103-104頁） 3.桃園市政府警察局保安警察大隊搜索扣押筆錄、扣押物品目錄表、扣押物照片（桃檢110年度毒偵字第246號卷第41-44、53頁） 110安保字第1092號（見110毒偵字第4227號卷第9頁）  2. 本案不起訴處分書㈡ 被告於110年3月7日晚間某時，在臺北市萬華區龍山寺附近廁所內，以將第二級毒品甲基安非他命置於玻璃球燒烤吸食煙霧之方式，施用第二級毒品甲基安非他命1次。嗣於翌(8)日2時5分許，行經新北市○○區○○路0000號前為警查獲，並扣得第二級毒品甲基安非他命9包(毛重共6.29公克)、玻璃球1個及分裝勺1支，復經警採集其尿液送驗，結果呈安非他命、甲基安非他命陽性反應。 (111年度毒偵緝字第92、94號)      第二級毒品安非他命9包（含包裝袋9個）、玻璃球1個、分裝勺1支。 1.白色透明結晶9包，驗前淨重：2.655公克，驗後淨重：2.650公克，檢出第二級毒品甲基安非他命成分。 2.玻璃球1個、分裝勺1支，均檢出第二級毒品甲基安非他命成分。  1.台灣尖端先進生技醫藥股份有限公司110年4月20日毒品證物鑑定分析報告（實驗室分析編號：DAA4458-1至DAA4458-3）共3份（見110年度偵字第13219號卷第73、76、77頁）。 2.被告警詢、偵訊時之供述（同上卷第6、66頁正反面）。 3.新北市政府警察局中和分局搜索扣押筆錄、扣押物品目錄表、扣押物照片（同上卷第17-18、47-54頁）。 1.110年度安保字第848號（見110年度偵字第13219號卷第68頁）。 2.110年度紅保字第2274號（見同上卷第74頁）。